【裁判字號】    97,審訴,1989
【裁判日期】    970919
【裁判案由】    毒品危害防制條例
【裁判全文】
臺灣桃園地方法院刑事判決            97年度審訴字第1985號
                                    97年度審訴字第1989號
公  訴  人  臺灣桃園地方法院檢察署檢察官
被      告  甲○○
                   （現另案於臺灣雲林監獄執行中）
上列被告因毒品危害防制條例案件，經檢察官提起公訴（97年度
毒偵字第3034、2628號），被告於準備程序進行中為有罪陳述，
經本院合議庭裁定由受命法官獨任進行簡式審判程序，判決如下
：
    主  文
甲○○施用第一級毒品，累犯，處有期徒刑玖月，扣案海洛因壹
包含袋 (驗餘毛重零點參陸公克) 沒收銷燬之，注射針筒壹支沒
收。又施用第一級毒品，累犯，處有期徒刑玖月，扣案沾殘海洛
因殘渣袋柒個均沒收銷燬之，注射針筒貳支均沒收之。應執行有
期徒刑壹年貳月，扣案海洛因壹包含袋 (驗餘毛重零點參陸公克
) 、沾殘海洛因殘渣袋柒個均沒收銷燬之，注射針筒參支均沒收
之。
    事  實
一、甲○○前於民國90年間因施用毒品案件，經本院以90年度毒
    聲字第2758號裁定送觀察、勒戒，因認有繼續施用毒品之傾
    向，再經本院以90年度毒聲字第3008號裁定令入戒治處所施
    以強制戒治，嗣經停止戒治及撤銷停止戒治，於92年 4月11
    日執行完畢，並經臺灣桃園地方法院檢察署檢察官以92年度
    戒偵字第 208號為不起訴處分確定。復於93年間因施用毒品
    、竊盜案件，經本院分別以93年度訴字第2109號判決判處有
    期徒刑7月確定、以93年度易字第582號判決判處有期徒刑 8
    月確定，上開二罪接續執行，於95年4月7日假釋出監併付保
    護管束，於95年 4月26日保護管束期滿未經撤銷假釋，視為
    執行完畢。詎仍不知悔改，復基於施用第一級毒品海洛因之
    犯意，分別為下列施用毒品行為：
    (一)於97年 5月17日上午 8時30分許，在桃園縣桃園市○○路
      115巷8號3樓，以針筒注射方式施用第一級毒品海洛因1次
      ，嗣於同日下午 4時30分許，在上址為警查獲，並扣得海
      洛因殘渣袋7個及注射針筒2支。
    (二)於97年6 月2 日上午10時許，在桃園縣桃園市○○路某友
      人住處，以針筒注射方式施用第一級毒品海洛因1 次，嗣
      於當日下午3 時40分許，在桃園縣桃園市○○路115 巷8
      之2 號3 樓處為警查獲，並扣得海洛因1 包（驗餘毛重
      0.36 公 克）、注射針筒1 支。
二、案經桃園縣政府警察局桃園分局報請臺灣桃園地方法院檢察
    署檢察官偵查起訴。
    理  由
一、本件被告所犯係死刑、無期徒刑、最輕本刑為三年以上有期
    徒刑以外之罪，其於準備程序中就被訴事實為有罪之陳述，
    經法官告知簡式審判程序之旨，並聽取公訴人、被告之意見
    後，本院認為適宜由受命法官獨任進行簡式審判程序，合先
    敘明。
二、上開犯罪事實，業據被告甲○○於警詢、偵訊及本院審理時
    均坦承不諱，而被告為警查獲所採尿液經送驗，均呈鴉片類
    陽性反應，另扣案之白粉1 小包，經送驗後，確含有第一級
    毒品海洛因之成分，有臺灣檢驗科技股份有限公司出具之濫
    用藥物尿液檢驗報告2 份及臺灣檢驗科技股份有限公司出具
    之濫用藥物檢驗報告1 份附卷可參，並有注射針筒3 支、海
    洛因殘渣袋7 個扣案可佐，足認被告之自白與事實相符。本
    件事證明確，被告犯行堪以認定，應予論罪科刑。
三、另按毒品危害防制條例於92年7 月9 日修正公布，自93年 1
    月9 日施行，而依修正後之規定，僅限於「初犯」及「5 年
    後再犯」2 種情形，始應先經觀察、勒戒或強制戒治程序。
    倘被告於5年內已再犯，經依法追訴處罰，縱其第3次（或第
    3 次以上）再度施用毒品之時間，在初犯經觀察、勒戒或強
    制戒治執行完畢釋放5年以後，已不合於「5年後再犯」之規
    定，且因已於「5 年內再犯」，顯見其再犯率甚高，原實施
    觀察、勒戒或強制戒治，已無法收其實效，即應依該條例第
    10條處罰（最高法院95年度第 7次刑事庭會議決議參照）。
    經查，本件被告於前案觀察、勒戒執行完畢後 5年內，即再
    犯施用毒品案件，經本院以93年度訴字第2109號判決判處有
    期徒刑 7月確定；有臺灣高等法院被告前案紀錄表在卷足憑
    ，是本件被告施用毒品犯行雖已在前案觀察、勒戒執行完畢
    5 年後，依上開說明，自應追訴處罰。核被告所為，均係犯
    毒品危害防制條例第10條第 1項之施用第一級毒品罪。被告
    持有第一級毒品海洛因後，進而施用，其持有之低度行為應
    被其施用之高度行為所吸收，不另論罪。又被告所犯上開 2
    次施用第一級毒品罪，犯意各別，行為互殊，應予分論併罰
    。末查，被告有事實欄所載之科刑及執行紀錄，有臺灣高等
    法院被告全國前案紀錄表可稽，其於有期徒刑執行完畢後 5
    年內，故意再犯本件有期徒刑以上之罪，為累犯，應依法加
    重其刑。爰審酌被告前已有施用毒品前科，於本件復另行施
    用毒品，顯見其意志不堅，缺乏勒戒動機，其施用毒品足以
    導致精神障礙、性格異常，甚至造成生命危險，戕害一己之
    身體健康，惟念其犯後尚能坦承犯行等一切情狀，量處如主
    文所示之刑。扣案之第一級毒品海洛因 1包（驗餘毛重0.36
    公克）及海洛因殘渣袋 7個，為違禁物，又依現行檢驗方式
    乃以刮除方式為之，包裝袋上仍會摻殘若干毒品無法分離，
    應依毒品危害防制條例第18條第 1項前段宣告沒收銷燬；另
    注射針筒 3支，均為被告所有供犯本案施用毒品所用之物，
    應依刑法第38條第 1項第 2款之規定，宣告沒收。
據上論斷，應依刑事訴訟法第273 條之1 第1 項、第299 條第 1
項前段、毒品危害防制條例第10條第1項、第18條第1項前段，刑
法第11條、第47條第1項、第38條第1項第2款、第51條第5款，判
決如主文。
本案經檢察官顏世翠到庭執行職務。
中    華    民    國    97    年     9    月    19    日
                    刑事庭  法  官  林孟宜
以上正本證明與原本無異。
如不服本判決，應於判決送達後10日內向本院提出上訴狀（應附
繕本），其未敘述上訴理由者，應於上訴期間屆滿後20日內補提
理由書狀於本院，上訴於臺灣高等法院。
                            書記官  洪明媚
中    華    民    國    97    年     9    月    19    日
附錄本案論罪科刑法條：
毒品危害防制條例第10條規定：
施用第一級毒品者，處6 月以上5 年以下有期徒刑。
施用第二級毒品者，處3 年以下有期徒刑。


司法院資訊處製作；財團法人民間司法改革基金會備份。
